【裁判字號】    97,交聲,1338
【裁判日期】    970627
【裁判案由】    交管條例聲異
【裁判全文】
臺灣板橋地方法院交通事件裁定        97年度交聲字第1338號
原處分機關  交通部公路總局臺北區監理所
異  議  人
即受處分人  鐘必尚
上列受處分人因違反道路交通管理處罰條例案件，對於交通部公
路總局臺北區監理所於中華民國九十七年五月十二日以北監營裁
字第裁四０─Ｃ00000000號違反道路交通管理事件裁決
書所為之裁決處分（原舉發案號：臺北縣政府警察局九十七年三
月二十五日北縣警交字第Ｃ00000000號）不服，聲明異
議，本院裁定如下：
    主  文
異議駁回。
   理  由
一、原處分意旨略以：異議人即受處分人鐘必尚於民國九十七年
    三月二十五日凌晨零時五十五分許，駕駛車號九Ｑ─三０三
    號營業小客車，在臺北縣永和市○○路、永亨路口（裁決書
    誤載違規地點為「永和市○○路與國中路口」，業經舉發機
    關函知裁決所更正如上），因「闖紅燈」之違規經警攔停舉
    發，乃依道路交通管理處罰條例第五十三條第一項之規定、
    第六十三條第一項第三款（原裁決書漏載第三款）之規定，
    裁處罰鍰新臺幣（下同）二千七百元，並記違規點數三點。
    異議人則以：伊當時從永和市○○路直走，通過林森路，員
    警從後將伊攔停，但伊並沒有違規；本件係因舉發警員不專
    業，警員或許因角度關係而判斷錯誤，伊當時是直行永亨路
    （由西往東）往新店方向行駛，但警員卻說伊闖紅燈由國中
    路左轉永亨路，明顯錯誤云云，表明不服而提出異議。
二、按汽車駕駛人，行經有燈光號誌管制之交岔路口闖紅燈者，
    處一千八百元以上五千四百元以下罰鍰；汽車駕駛人有第五
    十三條情形者，除依原條款處罰鍰外，記違規點數三點，道
    路交通管理處罰條例第五十三條第一項、第六十三條第一項
    第三款分別定有明文規定。
三、經查：異議人固坦承於上揭時地駕駛上開營業小客車行經上
    開路口為警攔停舉發之事實，但矢口否認有闖紅燈之違規行
    為，並以前詞置辯。然本件異議人上揭時地駕駛營業小客車
    於永和市○○路紅燈左轉永亨路之闖紅燈事實，依舉發警員
    甲○○於本院調查時結證稱：「（本件是否你舉發？舉發經
    過如何？）是的，確切情形我還記得，我當時與同事擔任巡
    邏勤務，我們各騎一台機車，我們騎在永亨路上，行經永和
    市○○路與國中路口，看見異議人駕駛營業小客車，在國中
    路上紅燈違規左轉永亨路，我跟同事就追上去，在林森路與
    永亨路口將該車攔停」、「（所以當時永亨路與國中路的路
    口是紅燈，國中路的車輛要禁止通行？）該路口與林森路與
    永亨路的號誌都是紅燈，所以永亨路與國中路的車輛都不能
    通行，林森路與永亨路是福和橋下橋的路，所以如果上開兩
    個路是紅燈的話，是要給福和橋下橋的車輛通行」、「（你
    確定當時看到異議人的營業小客車在永亨路與國中路路口紅
    燈時，左轉永亨路？）是的」、「（你們當時在異議人車輛
    的那個位置？）他在國中路左轉永亨路開過來，我們在他的
    車子右後方，他開到永亨路時，我們就是在他的後方了」、
    「就算異議人說他是一直行駛在永亨路，但在通過國中路與
    永亨路口，那個路口號誌也是紅燈，也不能通過。我現場看
    到的情形就是異議人從國中路違規左轉永亨路」等語明確，
    並有警員甲○○事後提出與上開舉發過程相符之舉發現場示
    意圖一件在卷可稽。茲舉發警員甲○○係在場之目擊證人，
    其到庭以具結擔保供述之真實性，且與異議人素不相識，又
    無嫌隙，應無攀誣異議人之理，自不得僅以證人甲○○為本
    件開單舉發之警員而全盤抹煞其在訴訟上所具有目擊證人之
    資格，其證言自得採為本院裁判之依據；又本件舉發警員甲
    ○○為執行交通勤務之公務員，其觀察程度自較一般人更為
    專注，應無誤認之可能，況證人甲○○已清楚證述本件舉發
    過程，並明確證述其當時看見異議人駕車由國中路左轉永亨
    路闖越紅燈等語，已如前述，且依證人甲○○證述舉發時其
    與異議人間之距離應可清楚看見異議人當時駕車行駛狀況，
    是證人甲○○上開證述異議人由國中路紅燈左轉永亨路之情
    節，應屬信而有徵，堪予採信。至異議人辯稱其當時是永亨
    路綠燈時由永亨路直行，並未行駛國中路，亦不是國中路紅
    燈左轉永亨路云云，尚非足採，但縱認異議人所辯其當時係
    永亨路直行，並未行駛國中路等語屬實，但證人甲○○已證
    稱就算異議人說他是一直行駛在永亨路，但在通過國中路與
    永亨路口，那個路口號誌也是紅燈，也不能通過等語，且本
    件舉發現場之永亨路、國中路之號誌紅燈約有九十二秒，當
    時永亨路之車輛不得直行行駛，國中路之車輛亦不可左轉、
    右轉等情，亦經本院向臺北縣政府警察局永和分局交通隊查
    明屬實，並製有刑事案件電話紀錄查詢表在卷可稽，益徵證
    人甲○○上開證述情節與事實相符，是本件異議人於上揭時
    地駕駛上開營業小客車闖紅燈之違規事實，應堪認定，異議
    人辯稱其未闖紅燈云云，並非足採。
四、綜上所述，異議人於上揭時地確有駕駛營業小客車行經有燈
    光號誌管制之交岔路口闖紅燈之違規行為。從而，原處分機
    關依道路交通管理處罰條例第五十三條第一項規定裁處罰鍰
    二千七百元，並依同條例第六十三條第一項第三款規定計違
    規點數三點，核無違誤，異議人提出聲明異議，為無理由，
    應予駁回。
據上論斷，應依道路交通管理處罰條例第八十七條第二項，道路
交通案件處理辦法第十九條，裁定如主文。
中    華    民    國    97    年    6     月    27    日
                  交通法庭法  官  楊志雄
以上正本證明與原本無異
如不服本裁定應於送達後5日內向本院提出抗告狀
                          書記官  陳春銘
中    華    民    國    97    年    6     月    27    日


司法院資訊處製作；財團法人民間司法改革基金會備份。
